臺灣高等法院高雄分院刑事判決
上　訴　人　臺灣高雄地方法院檢察署檢察官
被　　　告　乙○○
　　　　　　　　　　號（另案在台灣高雄監獄執行中）
上列上訴人因被告竊盜案件，不服臺灣高雄地方法院93年度易字
第1058號中華民國93年11月19日第一審判決（起訴案號：臺灣高
雄地方法院檢察署93年度偵字第5598號，移送併辦案號: 台灣高
雄地方法院檢察署93年度偵字第12214 號），提起上訴 (移送併
辦案號: 台灣高雄地方法院檢察署93年度偵字第22641 號)， 本
院判決如下：
    主  文
原判決撤銷。
乙○○連續攜帶兇器毀越安全設備竊盜，累犯，處有期徒刑壹年
。
    事  實
一、乙○○曾違反肅清煙毒條例及麻醉藥品管理條例，經臺灣高
    雄地方法院於民國86年7 月1 日以86年度訴字第1212號分別
    判處有期徒刑3 年2 月及有期徒刑5 月，應執行有期徒刑3
    年5 月確定，於89年12月31日執行完畢，仍不知悔悟，猶基
    於意圖為自己不法所有之概括犯意，連續於：
    (一)93年3 月11日下午4 時許，在高雄市旗津區○○○路739
      號「阿蔭通信行」，本欲領取前委託該通信行申辦之行動
      電話SIM 卡，店員丙○○低頭尋找SIM 卡並招呼其他客人
      而對其他財物管領力疏懈之際，乙○○徒手竊取置於店內
      桌上之Maxon 牌、VK270 型、序號：000000000000000 號
      行動電話1 具，得手後迅速離去。嗣於同日下午4 時30分
      ，在高雄市○○區○○路47號，因形跡可疑，經警盤查後
      始查上情，並起獲上開行動電話1 具。
    (二)93年5 月28日凌晨2 時50分許，攜帶其所有客觀上足以危
      害人之生命身體，依社會通常觀念可供兇器使用之美工刀
      一把，前往位於高雄市○○區○○路93號之「天后宮」，
      先以美工刀破壞天后宮之天窗，並侵入該廟內後，竊取該
      廟所有之七星牌香菸9 條及香油錢新台幣（下同）400 元
      ，而於得手後逃逸。嗣經天后宮總幹事甲○○發現並提供
      天后宮之監視錄影帶報警處理，經警循線查獲上情。
    (三)93年11月7 日中午12時50分，在高雄市旗津區海岸公園沙
      灘上，趁汪婷丰之管領力疏懈之際，竊取其置於沙灘上之
      皮包1 只，內有新台幣 (下同)3800 元、數位相機1 台，
      諾基亞牌手機1 支，皮夾2 只、國民身分證、健保卡等物
      ，得手後，持汪婷丰之提款卡至高雄市旗津區○○○路
      817 號旗津郵局前之提款機，欲領汪婷丰之存款，然尚未
      著手前，因行跡可疑，為警查獲。
二、案經高雄市政府警察局鼓山分局報告臺灣高雄地方法院檢察
    署檢察官偵查，聲請逕以簡易判決處刑暨移送併辦，原審法
    院依通常程序審理，檢察官又依上訴程序移送併辦。
    理  由
一、訊據被告乙○○直承上揭竊盜犯行不諱，於原審及檢察官偵
    查中亦同此供承無異，核與被害人丙○○、汪婷丰、告訴人
    甲○○警詢指述情節相符，復有警察機關搜索扣押筆錄及扣
    押物品目錄、照片6 幀、2 幀、4 幀、被害人丙○○、汪婷
    丰立具之贓物認領保管收據、監視錄影光碟在卷可資佐證；
    按被告之自白，非出於強暴、脅迫、利誘、詐欺、疲勞訊問
    、違法羈押或其他不當方法，且與事實相符者，得為證據，
    刑事訴訟法第156 第1 項定有明文。亦即被告之自白係出於
    自由意思，且與事實相符者，即有證據能力，被告前揭迭次
    自白係出於自由意志，自得採為本件判決之基礎。又按刑事
    訴訟法第159 條之4 規定「除前三條之情形外，下列文書亦
    得為證據：一除顯有不可信之情況外，公務員職務上製作之
    紀錄文書、證明文書。二除顯有不可信之情況外，從事業務
    之人於業務上或通常業務過程所須製作之紀錄文書、證明文
    書。三除前二款之情形外，其他於可信之特別情況下所製作
    之文書。」本件警察機關搜索扣押筆錄及扣押物品目錄、照
    片6 幀、2 幀、4 幀、被害人丙○○、汪婷丰立具之贓物認
    領保管收據、監視錄影光碟，亦均符合上揭文書之要件，亦
    無顯不可信之情況，且有其他於可信之特別情況，上開文書
    應具有證據能力。再按被告以外之人（包括證人、鑑定人、
    告訴人、被害人及共同被告等）於審判外之陳述雖不符刑事
    訴訟法第159 條之1 至之4 等四條之規定，而經當事人於審
    判程序同意作為證據，法院審酌該言詞陳述或書面陳述作成
    時之情況，認為適當者，亦得為證據；當事人、代理人或辯
    護人於法院調查證據時，知有刑事訴訟法第159 條第1 項不
    得為證據之情形，而未於言詞辯論終結前聲明異議者，視為
    有前項之同意，刑事訴訟法第159 條之5 定有明文。本件證
    人即被害人丙○○、汪婷丰、告訴人甲○○固均曾於警詢中
    為陳述，其性質雖屬傳聞證據，惟其未再於法院審理中為陳
    述，且查無符合同法第159 條之1 至之4 等前四條之情形，
    其等所為之上開警詢筆錄內容，業經當事人於審判程序明示
    同意作為證據，本院審酌上開筆錄作成時，較無人情施壓或
    干擾，亦無不當取供之情形，認為以之作為本案之證據亦屬
    適當，是其於警詢中之證言自具有證據能力。被告犯行，足
    堪認定。
二、按刑法第321 條第1 項第3 款所謂之兇器，其種類並無限制
    ，凡客觀上足對人之生命、身體、安全構成威脅，具有危險
    性之兇器均屬之（最高法院79年台上字5253號判例參照）。
    查本件被告乙○○於為前開事實「(二)」之竊盜犯行時，用以
    破壞天窗之美工刀雖未扣案，惟其既能破壞天窗，足見其於
    客觀上對人之生命、身體、安全足以構成威脅，而具有危險
    性，自屬兇器。此部分破壞「天后宮」之天窗後入內竊財物
    得逞，核其所為係犯刑法第321 條第1 項第2 款、第3 款之
    攜帶兇器毀越安全設備竊盜既遂罪。檢察官請求移送併辦意
    旨書雖認被告之犯行，另亦該當刑法第321 條第1 項第1 款
    之構成要件等語，惟該天后宮係廟宇而非住宅，且無證據證
    明係有人居住之建築物，雖被告於夜間侵入而竊取財物，惟
    亦尚與刑法第321 條第1 項第1 款之構成要件有間。被告於
    前開事實「(一)、(三)」之時、地以徒手方式竊取財物得手之事
    實，核其所為分係犯刑法第320 條第1 項之竊盜罪；被告上
    揭1 次加重竊盜既遂、2 次普通竊盜既遂之行為，時間緊接
    ，手法相同，且觸犯犯罪構成要件相同之罪名，係基於概括
    犯意反覆為之，為連續犯，應論以情節較重之刑法第321 條
    第1 項第2 款、第3 款之加重竊盜既遂罪，並依法加重其刑
    。被告曾於86年間，因違反肅清煙毒條例及麻醉藥品管理條
    例案件經臺灣高雄地方法院於86年7 月1 日以86年度訴字第
    1212號分別判處有期徒刑3 年2 月及有期徒刑5 月，應執行
    有期徒刑3 年5 月確定，於89年12月31日執行完畢，有臺灣
    高雄地方法院檢察署刑案資料查註紀錄表、臺灣高等法院被
    告全國前案紀錄表。其於五年以內再犯本件有期徒刑以上之
    罪，為累犯，應依刑法第47條之規遞予加重其刑。檢察官雖
    僅就被告事實「(一)」部分之犯罪行為起訴，餘者未於起訴書
    中及，但連續犯為裁判上一罪，檢察官就犯罪事實一部起
    訴，依刑事訴訟法第267 條規定，其效力及於全部，法院自
    屬有權全部審判。
三、原審為科刑之判決，固非無見，惟原判決對於屬起訴效力所
    及而未於起訴書中敘明之事實「(三)」部分，不及審酌，自有
    未洽，檢察官執此指摘原判決不當，並移送併辦，為有理由
    ，原判決即屬無可維持，應由本院撤銷改判，爰審酌被告係
    累犯，且於審判中仍一再犯罪，犯後坦承犯行，態度良好，
    及其犯罪動機、方法、犯罪所生之損害等一切情狀，量處如
    主文所示之刑 (原審審酌之範圍較小，檢察官上訴移送併辦
    之後，本院審酌之範圍較大，自應量處較原審為重之刑)。
    ，以示懲儆。被告持以破壞天后宮天窗之美工刀1 把，並未
    扣押，雖係被告所有，且係供犯罪所用之物，此經被告供承
    在卷，惟無證據證明該美工刀係屬違禁物，爰不宣告沒收。
據上論斷，應依刑事訴訟法第369 條第1 項前段、第364 條、第
299 條第1 項前段、刑法第321 條第1 項第2 款、第3 款、第56
條、第47條，判決如主文。
本案經檢察官邱榮藏到庭執行職務。
中　　華　　民　　國　　94　　年　　5 　　月　　31　　日
                  刑事第二庭    審判長法  官 林正雄
                                      法  官 黃壽燕
                                      法  官 陳啟造
以上正本證明與原本無異。
本判決不得上訴。
中　　華　　民　　國　　94　　年　　6 　　月　　1 　　日
　　　　　　　　　　　　　　　　　　　書記官 黃琳群
附錄本件判決論罪科刑法條：
中華民國刑法第321 條
犯竊盜罪而有左列情形之一者，處6 月以上、5 年以下有期徒刑
：
一  於夜間侵入住宅或有人居住之建築物、船艦或隱匿其內而犯
    之者。
二  毀越門扇、牆垣或其他安全設備而犯之者。
三  攜帶兇器而犯之者。
四  結夥三人以上而犯之者。
五  乘火災、水災或其他災害之際而犯之者。
六  在車站或埠頭而犯之者。
前項之未遂犯罰之。
